【裁判字號】    99,訴,2062
【裁判日期】    990909
【裁判案由】    毒品危害防制條例
【裁判全文】
臺灣臺中地方法院刑事裁定              99年度訴字第2062號
公  訴  人  臺灣臺中地方法院檢察署檢察官
被      告  陳武吉  原名乙○.
上列被告因毒品危害防制條例案件，經檢察官提起公訴（99年度
毒偵字第1022號），被告於準備程序中就被訴事實為有罪之陳述
，受命法官於聽取當事人之意見後，由本院合議庭裁定由受命法
官獨任以簡式審判程序判決如下：
    主  文
陳武吉施用第一級毒品，累犯，處有期徒刑壹年參月。又施用第
二級毒品，累犯，處有期徒刑陸月。扣案之第二級毒品甲基安非
他命壹包（含包裝袋，毒品部分驗餘淨重零點壹玖玖捌公克）沒
收銷燬之，吸食器貳個，均沒收。主刑部分應執行有期徒刑壹年
伍月。
    犯罪事實
一、陳武吉前因施用毒品案件，經觀察、勒戒後，認無繼續施用
    毒品之傾向，於民國90年7月11日釋放，並由本署檢察官以9
    0 年度毒偵字第3260號不起訴處分確定，另於90年間復因施
    用毒品案件，經臺灣臺中地方法院裁定令入戒治處所執行強
    制戒治，於92年3月21日強制戒治期滿執行完畢；刑罰部分
    ，經檢察官以91年度毒偵字第638、844號提起公訴，並經同
    法院判處應執行有期徒刑10月確定，於92年3月22日入監執
    行，並於93年1月22日執行完畢。其於強制戒治執行完畢後5
    年內之93年間，再因犯施用第一級毒品罪，經同法院以93年
    度訴字第2622號判處有期徒刑1年確定；再於95年間，復因
    犯施用第一級毒品罪，經同法院以96年度訴字第50號判處有
    期徒刑1年1月確定，後因中華民國九十六年犯罪減刑條例之
    適用，經同法院裁定減刑後應執行有期徒刑6月15日確定，
    並於96年10月27日縮短刑期執行完畢。詎仍不知悔改，於前
    揭強制戒治執行完畢釋放後5年內又再犯後，復基於施用第
    一級毒品海洛因（下稱海洛因）之犯意，於99年3月2日22時
    許，在臺中縣大肚鄉○○路旁，以將海洛因加水置於針筒施
    打於血管之方式，施用海洛因乙次，另基於施用第二級毒品
    甲基安非他命（下稱甲基安非他命）之犯意，於99年3月3日
    15時許，在臺中縣龍井鄉○○路3巷16號之住處內，以將甲
    基安非他命置入玻璃球內再用火燒烤吸食之方式，施用甲基
    安非他命乙次，嗣經警方於99年3月3日21時許，持搜索票前
    往乙○○前開住處執行搜索，當場扣得吸食器2個、甲基安
    非他命1包（驗餘淨重0.1998公克），經警採集其尿液檢體
    送請鑑驗，結果呈嗎啡及甲基安非他命陽性反應，始悉上情
    。
二、案經臺中市警察局移送臺灣台中地方法院檢察署檢察官偵查
    起訴。
    理  由
一、證據能力部分：被告陳武吉於本院準備程序及審判程序中對
    於本件所引用之供述及非供述證據之證據能力均表示同意作
    為證據使用，且迄於言詞辯論終結前，當事人均未聲明異議
    。經審酌本院所引用之供述及非供述證據資料作成時之情況
    ，核無違法取證或其他瑕疵，認為以之作為證據為適當，均
    得做為證據，合先敘明。
二、上開犯罪事實，業經被告陳武吉於本院訊問時坦認不諱，而
    被告為警查獲後所採取之尿液，經送請中山醫學大學附設醫
    院檢驗科藥物檢測中心檢驗結果，嗎啡（毒品海洛因之代謝
    物）與甲基安非他命均呈現陽性反應，有該中心出具之尿液
    檢驗報告一份附卷可稽。另被告為警查獲時所扣得之結晶物
    各1包，經鑑驗後確實含有甲基安非他命成分（毒品部分驗
    餘淨0.1998公克），亦有行政院衛生署草屯療養院99年3月
    12日草療鑑字第0990300059號鑑定書一份附卷可參，且本件
    復有被告所有供其施打甲基安非他命之吸食器2個扣案可資
    佐證，足見被告上開自白，確與客觀事實相符，被告施用毒
    品海洛因及甲基安非他命之犯行，均洵堪認定。
三、查海洛因屬毒品危害防制條例第2條第2項第1款所列之第一
    級毒品，而甲基安非他命係屬同條項第2款所列之第二級毒
    品，故核被告所為，係犯毒品危害防制條例第10條第1項之
    施用第一級毒品罪及同條第2項之施用第二級毒品罪。被告
    各次持有毒品進而施用，其持有之低度行為應為施用之高度
    行為所吸收，均不另論罪。而被告前揭犯罪事實施用第一級
    毒品及施用第二級毒品之犯行，犯意各別，行為互殊，應分
    論並罰。查被告有如上犯罪事實欄內所載之犯罪及有期徒刑
    之執行完畢，有臺灣臺中地方法院檢察署刑案資料查註紀錄
    表及臺灣高等法院被告前案紀錄表在卷可稽，其於受有期徒
    刑之執行完畢後，5年以內故意再犯本件有期徒刑以上之罪
    ，為累犯，應依刑法第47條第1項規定加重其刑。爰審酌被
    告未能正視毒品對於自身健康之戕害及國家對於杜絕毒品犯
    罪之禁令被告之素行、智識，曾有多次施用毒品前案紀錄，
    仍不知悔改，犯罪所生直接危害為其自身健康，及事後坦承
    犯行，態度尚稱良好等一切情狀，量處如主文所示之刑及定
    應執行之刑。至扣案之甲基安非他命一包（含包裝袋，毒品
    部分驗餘淨重0.1998公克）應依毒品危害防制條例第18條第
    1項前段之規定，沒收銷燬之；供施用毒品之器具吸食器2個
    ，係供犯本罪所用之物，且為被告所有，經被告自承在卷，
    應依刑法第38條第1項第2款沒收。
據上論斷，應依刑事訴訟法第273條之1第1項、第299條第1項前
段，毒品危害防制條例第10條、第18條第1項前段，刑法第11條
前段、第47條第1項、第38條第1項第2款、第51條第5款，判決如
主文。
本案經檢察官甲○○到庭執行職務
中    華    民    國    99    年    9     月    9    日
                  刑事第十三庭  法  官  劉邦繡
以上正本證明與原本無異。
如不服本判決應於收受判決後10日內向本院提出上訴書狀，並應
敘述具體理由；其未敘述上訴理由者，應於上訴期間屆滿後20日
內向本院補提理由書（均須按他造當事人之人數附繕本）「切勿
逕送上級法院」。
                                書記官  蕭榮峰
中    華    民    國    99    年    9     月    9     日
附錄論罪科刑法條
毒品危害防制條例第10條
施用第一級毒品者，處 6 月以上 5 年以下有期徒刑。
施用第二級毒品者，處 3 年以下有期徒刑。

司法院資訊處製作；財團法人民間司法改革基金會備份。
